---
title: "Problema1-Checkpoint4"
output: html_notebook
---

Marcos Nascimento
11 de maio de 2017

#dependencias = c("dplyr", "ggplot2", "GGally", "readr", "plotly")
#devtools::install_github("ropensci/plotly")
#install.packages(dependencias)

```{r}
library(dplyr, warn.conflicts = FALSE)
library(ggplot2)
library(plotly)

dados = read.csv(file = 'dados/ano-atual.csv')
head(dados)
```

#(Pergunta 1) Dando um foco no nosso estado (Paraíba), quais fornecedores mais se destacam aqui no nosso estado, essas empresas são realmente daqui? Se sim, qual a relação entre nossos deputados e esses fornecedores?

```{r}
deputados.pb <- dados %>% filter(sgUF == 'PB') %>% select(txNomeParlamentar, sgPartido) %>% distinct()

deputados.pb <- c("AGUINALDO RIBEIRO", "BENJAMIN MARANHÃO", "DAMIÃO FELICIANO", "EFRAIM FILHO", "HUGO MOTTA", "LUIZ COUTO", "MANOEL JUNIOR", "MARCONDES GADELHA", "PEDRO CUNHA LIMA", "RÔMULO GOUVEIA", "VENEZIANO VITAL DO RÊGO", "WELLINGTON ROBERTO", "WILSON FILHO")

fornecedores.deputados.pb <- dados %>%
  filter(txNomeParlamentar %in% deputados.pb ) %>%
  select(txNomeParlamentar, txtCNPJCPF, txtFornecedor, txtDescricao,vlrDocumento) %>%
  mutate(txtCNPJCPF = as.factor(txtCNPJCPF)) %>%
  group_by(txNomeParlamentar, txtCNPJCPF, txtFornecedor, txtDescricao) %>%
  summarise(valor.total = sum(vlrDocumento))
```

#(Pergunta 2) Analisando o gasto dos deputados com passagens aéreas, é esperado que esses gastos tenha uma correlação com o estado de origem do deputado, isso realmente existe? Existem outliers nesses gastos, se sim, como podemos entendê-los?

```{r}
cia.aereas <- c("Cia Aérea - TAM", "Avianca", "Azul Linhas Aéreas", "Cia Aérea - AVIANCA", "Cia Aérea - AZUL","Cia Aérea - GOL", "GOL - LINHAS AÉREAS INTELIGENTES", "GOL - LINHAS AÉREAS S/A", "Cia Aérea - TAM", "TAM LINAS AÉREAS S.A", "Tam Linhas Aéreas")

gastos.cia.aereas <- fornecedores.deputados.pb %>% filter(txtFornecedor %in% cia.aereas) %>% group_by(txNomeParlamentar) %>% summarise(valor.total = sum(valor.total))

ranking.gastos <- plot_ly(gastos.cia.aereas,
  x = reorder(gastos.cia.aereas$txNomeParlamentar, gastos.cia.aereas$valor.total),
  y = gastos.cia.aereas$valor.total,
  name = "Gastos Passagens Aéreas",
  type = "bar")

ranking.gastos
```

