---
title: "prob4_cpoint1"
author: "Marcos Nascimento"
date: "July 11, 2017"
output: html_document
---

```{r setup, include=FALSE}
knitr::opts_chunk$set(echo = TRUE)
knitr::opts_chunk$set(fig.align = "center")
library(ggplot2)
library(GGally)
library(dplyr)
library(readr)
theme_set(theme_bw())
```

## Os dados

Este problema trata com estimarmos a opinião que a audiência de um filme tem a partir dessa amostra. Considerando as avaliações da n-logia de resident evil, qual a expectativa de avaliação para um filme n+1? 
```{r}
movies = read_csv("../dados/movies.csv")
ratings = read_csv("../dados/ratings.csv")

movies = movies %>% 
  filter(grepl("Resident Evil", title))

dados = merge(movies, ratings) %>%
  subset(select = -c(userId, timestamp))
```

##  Avaliando para qual dos episódios da trilogia há melhor avaliação e para qual há mais variação nas notas atribuídas ao filme.

```{r}
titles = dados %>% select(title) %>% unique()
dados = dados %>% 
  mutate(title = replace(title, which(title == "Resident Evil: Apocalypse (2004)"), "Apocalypse (2004)")) %>%
  mutate(title = replace(title, which(title == "Resident Evil: Extinction (2007)"), "Extinction (2007)")) %>%
  mutate(title = replace(title, which(title == "Resident Evil: Afterlife (2010)"), 
                         "Afterlife (2010)")) %>%
  mutate(title = replace(title, which(title == "Resident Evil: Retribution (2012)"), 
                         "Retribution (2012)"))

dados %>%
    ggplot(aes(x = title, y = rating, color = title)) + 
    geom_jitter(width = .1) +
  theme(legend.position="none")

dados %>%
    ggplot(aes(x = title, y = rating, color = title)) + 
    geom_jitter(width = .1) +
  geom_boxplot() +
  theme(legend.position="none")
```

## Existe uma relação entre em quantos gêneros os filmes se encaixam e a avaliação que os filmes recebem?
