---
title: "Problema 4 - Checkpoint 2"
author: "Marcos Antonio Silva Nascimento (marcos.nascimento@ccc.ufcg.edu.br)"
date: "17 de julho de 2017"
output: html_document
---

```{r setup, include=FALSE}
knitr::opts_chunk$set(echo = TRUE)
knitr::opts_chunk$set(fig.width=8, fig.height=6)
library(ggplot2)
library(plotly)
library(GGally)
library(dplyr)
library(readr)
library(resample)
theme_set(theme_bw())
```

Responda 3 novas perguntas criadas por você e combinadas com o professor sobre os dados usados na Parte 1 envolvendo inferência estatística e utilizando bootstrap.

# O que esperar das avaliações dos filmes do site GroupLens?

Vamos estimar, a partir de uma amostra de opiniões, os intervalos de valores que delineam as avaliações de filmes do site [GroupLens](http://grouplens.org/datasets/movielens/latest/).

```{r, message=F, warning=F, results='hide'}
movies = read_csv("../dados/movies.csv")
ratings = read_csv("../dados/ratings.csv")
genres = read_csv("../dados/movie-genre.csv")
genres = genres %>%
  group_by(movieId, title) %>%
  summarise(nGenre = n())
```

##  O que esperar dos telespectadores em termos de avaliação de Resident Evil?

Ainda sobre o suscesso dos filmes de Resident Evil queremos saber o que esperar em termos de avaliação dos usuários do GroupLens. Quem são os usuários e como eles votam? Quais suas avaliações?

Para começar vamos precisar relembrar os achados do checkpoint anterior e adotar uma métrica de comparação entre as avaliações de cada telespectador. No checkpoint anterior vimos que os episódios Afterlife (2010) e Retribution (2012) são os que contém menos avaliações e por isso vamos responder as perguntas apenas para os demais episódios (intervalos de confiança precisam de um número significativo de observações).

```{r, message=F, warning=F, results='hide'}
re_movies = movies %>% 
  filter(grepl("Resident Evil", title)) %>%
  filter(!(title %in% c("Resident Evil: Afterlife (2010)",
                        "Resident Evil: Retribution (2012)")))
re_movies = re_movies %>% 
  mutate(title = replace(title,
                         which(title == "Resident Evil: Apocalypse (2004)"),
                         "Apocalypse (2004)")) %>%
  mutate(title = replace(title,
                         which(title == "Resident Evil: Extinction (2007)"),
                         "Extinction (2007)"))

dados = merge(re_movies, ratings, by="movieId") %>%
  subset(select = -c(movieId, title, genres, timestamp))
```

### Descritivo e decisões sobre filtrar dados ou variáveis 

Antes de mais nada podemos nos perguntar: como se comporta a distribuição de avaliação de cada um dos usuários?
```{r message=F, warning=F}
ggplotly(dados %>%
  ggplot(aes(x=as.character(userId),
             y=rating,
             color=as.character(userId))) +
  geom_jitter(width = .1) +
    geom_boxplot() +
  ggtitle("Distribuição da avaliação dos usuários") +
  ylab("Avaliação") +
  xlab("Usuário") +
  theme(legend.position="none",
        plot.title = element_text(hjust = 0.5)))
```

Podemos observar no gráfico acima algumas coisas curiosas. A pior avaliação de Resident Evil foi do usuário de id 165 (0.5). As outras duas piores notas foram dos usuários 15 e 475 (1). Apenas dois usuários, 346 e 78, deram as notas mais altas (5).

Curiosamente o conjunto de dados também não contém muitas avaliações para cada um dos usuários do GroupLens.
```{r message=F, warning=F}
ggplotly(dados %>%
           ggplot(aes(x=as.character(userId),
                      color=as.character(userId),
                      fill=as.character(userId))) +
           geom_bar(width = .5) +
  ggtitle("Distribuição da quantidade de avaliação dos usuários") +
    scale_y_continuous(breaks = seq(1,3,1)) +
  ylab("Quantidade") +
  xlab("Usuário") +
  theme(legend.position="none",
        plot.title = element_text(hjust = 0.5)))
```

Em maioria os telespectadores votaram apenas uma vez e a quantidade máxima de avaliação observada é 3. Como não é interessante estimarmos em cima de poucas observações então obviamente não devemos estimar valores para os telespectadores que votaram apenas uma vez. Esses valores serão filtrados.

```{r}
dados = dados %>%
  group_by(userId) %>%
  filter(n() > 1)
```

Você poderia estar imaginando: qual dos usuários, que votaram mais de uma vez, forneceram as melhores avaliações? E as piores?
```{r}
ggplotly(dados %>%
  ggplot(aes(x=as.character(userId),
             y=rating,
             color=as.character(userId))) +
  geom_jitter(width = .1) +
    geom_boxplot() +
  ggtitle("Distribuição da avaliação dos usuários") +
  ylab("Avaliação") +
  xlab("Usuário") +
  theme(legend.position="none",
        plot.title = element_text(hjust = 0.5)))
```

Em termos de mediana de avaliação podemos observar duas coisas importantes: os usuários que melhor avaliaram e os que pior avaliaram. Apenas o usuário de Id 78 melhor avaliou os filmes (4.5), e apenas o usuário 475 pior avaliou os filmes (1.5).

### Qual dos telespectadores de Resident Evil mais bem avalia os filmes? Para qual deles há melhor avaliação? E para qual há maior variação de avaliação?

```{r message=F, warning=F}
bootf <- function(x) {
    b =  bootstrap(x$rating, median, R = 1000)
    m = CI.percentile(b, probs = c(.025, .975))
    newstuff = rbind(m) %>%
      data.frame()
    return(newstuff)
}

dados.ci = dados %>%
  group_by(userId) %>%
  do(bootf(.)) %>%
  setNames(c("userId","rating_lwr","rating_upr"))
```
Qual seria a expectativa de mediana de avaliação para cada um dos telespectadores de Resident Evil?
```{r message=F, warning=F}
dados.ci %>%
  ggplot(aes(x = as.character(userId),
             ymin = rating_lwr,
             ymax = rating_upr,
             color=as.character(userId))) + 
  geom_errorbar(width = .1) +
  labs(x="Usuário", y="Mediana de avaliação") +
  ggtitle("Intervalo de confiança da mediana de avaliação de cada usuário")+
  theme(legend.position="none",
        plot.title = element_text(hjust = 0.5))
```

A expectativa de avaliação mediana pode ser observada logo acima. O usuário 78, por exemplo, pode fornecer a mediana de avaliação aos episódios de Resident Evil variando entre 4.5 e 5. Em adicional também seria o único que poderia fornecer a maior mediana de avaliação se comparado com os intervalos de confiança dos demais usuários.

Quanto a variação podemos concluir que tanto o usuário 199 quanto o usuário 384, podem ser os campeões em variação de mediana de avaliação na hora de avaliar os episódios.

## O que esperar dos telespectadores em termos de avaliação dos filmes?

Agora de uma forma mais geral, qual dos telespectadores mais bem avalia os filmes do GroupLens? Quem são os usuários e como eles votam? Quais suas avaliações?

```{r}
dados = ratings %>%
  subset(select = -c(movieId,timestamp))
```

### Descritivo e decisões sobre filtrar dados ou variáveis 

O conjunto de dados contém muitas avaliações para cada um dos usuários do GroupLens mas em que ordem de magnitude estão essas quantidades?
```{r message=F, warning=F}
ggplotly(dados %>%
  ggplot(aes(x=as.character(userId),
             color=as.character(userId))) +
  geom_bar() +
  ggtitle("Distribuição da quantidade de avaliação dos usuários") +
  ylab("Quantidade de avaliações") +
  xlab("Usuário") +
  theme(legend.position="none",
        plot.title = element_text(hjust = 0.5)))
```

A ordem de magnitude varia muito e vão de centenas até a casa de milhar. Alguns usuários avaliaram menos de 500 vezes enquanto que outros avaliaram mais de 2000 vezes. A quantidade máxima de avaliações (2391) é observada pelo usuário de Id 547. Este usuário não está sozinho, há outros 4 usuários que tamém se destacam bastante em quantidade de avaliações. 

Como o nosso conjunto de dados contém muitas avaliações e não é interessante estimarmos em cima de poucas avaliações vamos filtrar os usuários que avaliaram pelo menos 1000 vezes. É importante obter estimativas para os usuários mais assíduos.
```{r}
dados = dados %>%
  group_by(userId) %>%
  filter(n() >= 1000)
```

Você poderia estar imaginando: qual dos usuários, que mais votaram, forneceram as melhores avaliações? E as piores?

```{r}
ggplotly(dados %>%
  ggplot(aes(x=as.character(userId),
             y=rating,
             color=as.character(userId))) +
    geom_boxplot() +
  ggtitle("Distribuição da avaliação dos usuários") +
  ylab("Avaliação") +
  xlab("Usuário") +
  theme(legend.position="none",
        plot.title = element_text(hjust = 0.5)))
```

Observando os usuários que votaram pelo menos 1000 vezes podemos observar que os que forneceram as melhores avaliações, em termos de mediana, foram dois usuários (Ids 30 e 564). E os que pior avaliaram foram 3, por exemplo, usuário de Id 15.  

### Qual dos telespectadores mais bem avalia os filmes? Para qual deles há melhor avaliação? E para qual há maior variação de avaliação?

```{r}
dados.ci = dados %>%
  group_by(userId) %>%
  do(bootf(.)) %>%
  setNames(c("userId","rating_lwr","rating_upr"))
```
Qual seria a expectativa de mediana de avaliação para cada um dos telespectadores?
```{r}
dados.ci %>%
  ggplot(aes(x = as.character(userId),
             ymin = rating_lwr,
             ymax = rating_upr,
             color=as.character(userId))) + 
  geom_errorbar(width = .1) +
  labs(x="Usuário", y="Mediana de avaliação") +
  ggtitle("Intervalo de confiança da mediana de avaliação de cada usuário")+
  theme(legend.position="none",
        plot.title = element_text(hjust = 0.5))
```

A expectativa de avaliação mediana pode ser observada logo acima. Em geral a expectativa é positiva, espera-se que os telespectadores cheguem a obter mediana de avaliações de pelo menos 3.

Como podemos observar na disposição dos intervalos de confiança os telespectadores que vão mais bem avaliar os filmes (4) são os usuários de Id 564 e 30. 

Quanto a variação podemos concluir que apenas um dos telespectadores podem chegar a variar o valor de mediana de avaliação, o usuário de Id 15. Curiosamente é também o usuário que pode chegar a obter mediana de avaliação mais baixa entre os usuários mais participativos.

## O que esperar dos telespectadores em termos de avaliação dos gêneros de filmes?

Será que existe um gênero preferido dos telespectadores? Quais os gêneros mais bem avaliados dos filmes do GroupLens? Quem os gêneros e como eles são votados? Quais suas avaliações?

```{r message=F, warning=F, results='hide'}
genres = read_csv("../dados/movie-genre.csv")
dados = merge(genres, ratings, by="movieId") %>%
  subset(select = -c(movieId, title, userId, timestamp))
```

### Descritivo e decisões sobre filtrar dados ou variáveis 

Inicialmente há algumas avaliações associadas a filmes que não contém gênero. Estas avaliações serão filtradas.
```{r}
dados = dados %>% filter(genre != "(no genres listed)")
```

O conjunto de dados contém muitas avaliações para cada um dos gêneros dos filmes do GroupLens mas em que ordem de magnitude estão essas quantidades?
```{r}
ggplotly(dados %>%
  ggplot(aes(x=genre,
             color=genre,
             fill=genre)) +
  geom_bar() +
  ggtitle("Distribuição da quantidade de avaliação dos gêneros") +
  ylab("Quantidade de avaliações") +
  xlab("Gênero") +
  theme(legend.position="none",
        plot.title = element_text(hjust = 0.5)), width = 900)
```

A ordem de magnitude varia muito na casa de milhar. Alguns gêneros foram avaliados menos de 10000 vezes enquanto que outros foram mais de 30000 vezes. A quantidade máxima de avaliações (43684) é observada pelo gênero de drama. Este gênero não está sozinho e é acompanhado por outros 3 gêneros que tamém se destacam bastante em quantidade de avaliações.

Observando agora apenas os gêneros de drama, comédia e ação: como se comportam a distribuição de avaliações desses gêneros?

```{r}
dados = dados %>% 
  filter(genre %in% c("Comedy", "Drama", "Action"))

ggplotly(dados %>%
  ggplot(aes(x=genre,
             y=rating,
             color=genre)) +
    geom_boxplot() +
  ggtitle("Distribuição da avaliação dos gêneros") +
  ylab("Avaliação") +
  xlab("Gênero") +
  theme(legend.position="none",
        plot.title = element_text(hjust = 0.5)), width = 900)
```

Observando o gráfico acima podemos observar que além de ser o gênero que contém mais avaliações, o gênero de drama é também o gênero que contém maior avaliação em termos de mediana (4).

### Qual dos gêneros é mais bem avaliado nos filmes? Para qual deles há melhor avaliação? E para qual há maior variação de avaliação?

```{r}
dados.ci = dados %>%
  group_by(genre) %>%
  do(bootf(.)) %>%
  setNames(c("genre","rating_lwr","rating_upr"))
```
Qual seria a expectativa de mediana de avaliação para cada um dos gêneros listados acima?
```{r}
dados.ci %>%
  ggplot(aes(x = genre,
             ymin = rating_lwr,
             ymax = rating_upr,
             color= genre)) + 
  geom_errorbar(width = .1) +
  labs(x="Gênero", y="Mediana de avaliação") +
  ggtitle("Intervalo de confiança da mediana de avaliação de cada gênero")+
  theme(legend.position="none",
        plot.title = element_text(hjust = 0.5))
```

A expectativa de avaliação mediana pode ser observada logo acima. Espera-se que a mediana de avaliação dos gêneros ação e comédia seja 3.5 enquanto a do gênero drama seja 4.

Como podemos observar na disposição dos intervalos de confiança o gênero mais bem avaliado é o de drama (4). Quanto a variação podemos concluir que nenhum dos gêneros podem chegar a variar o valor de mediana de avaliação.