---
title: "Lab 1 - checkpoint 1"
output: html_notebook
---

Marcos Nascimento
19 de maio de 2017

```{r}
library("dplyr")
library("tidyr")
library("ggplot2")
library("readr")# carrega os pacotes ggplot2, readr, tidyr e dplyr

# tente usar sempre read_csv em vez de read.csv
dados = read_csv(file = "../dados/series_from_imdb.csv")

dados = dados %>% filter(series_name %in% c("13 Reasons Why", "Sense8", "Black Mirror"))
```

a. Qual das séries que você escolheu e mais bem avaliada no IMDB? A diferença é grande? Pequena?

Aparentemente a série mais bem avaliada é a Sense8 se observar-mos o gráfico de dispersão das 3 séries escolhidas.
```{r}
dados %>% 
    ggplot(aes(x = series_name, y = UserRating)) + 
    geom_jitter(width = .1, color = "red") 
```

Para observar melhor qual delas é mais bem avaliada segundo o UserRating ou classificação do usuário vamos olhar para o gráfico de box plot de cada uma das séries.
```{r}
dados %>% 
    ggplot(aes(x = series_name, y = UserRating)) + 
    geom_boxplot(outlier.color = NA) +   
    geom_jitter(width = .1, size = .5, alpha = .5, color = "red")

```

Olhando para o gráfico podemos usar como métrica de avaliação a mediana das classificações dos usuários, desta forma fica claro que Sense8 é a série mais bem avaliada com relação as demais. A mediana é uma boa métrica porque ajuda a perceber onde fica a maior concentração de avaliações daquela série diminuindo o viés de outliers. Ainda sobre a diferença de cada uma das séries vemos que a mediana de todas as séries está entre 8 e 9 sendo pequena a diferença das avaliações entre 13 Reasons Why e Black Mirror e grande entre Sense8 e 13 Reasons Why e Sense8 e Black Mirror como vemos na imagem.

b. Qual das séries que você escolheu tem episódios de qualidade mais irregular segundo o IMDB? A diferença é grande? Pequena?
Repare que as perguntas deixam para você a responsabilidade de decidir como analisar quem é mais bem avaliada, o que é irregularidade entre episódios, etc.
```{r}
dados %>% 
    ggplot(aes(x = series_name, y = UserRating)) + 
    #geom_boxplot(outlier.color = NA) +
    geom_violin() +
    geom_jitter(width = .1, size = .5, alpha = .5, color = "red")

```

Olhando para o gráfico de violino podemos observar qual das séries possui classificação imdb mais irregular ou que mais varia. A série Sense8 possui uma maior variação de notas de classificação como podemos ver a cima.

```{r}
dados %>% ggplot(aes(UserRating, fill = series_name)) + 
  geom_histogram(alpha = 0.5, position = 'identity')

```

