---
title: "Lab 1 - Checkpoint 1"
output: html_notebook
---

Marcos Nascimento
19 de maio de 2017

```{r}
library("dplyr")
library("tidyr")
library("ggplot2")
library("readr")

dados = read_csv(file = "../dados/series_from_imdb.csv")
dados = dados %>% filter(series_name %in% c("13 Reasons Why", "Sense8", "Black Mirror"))
```
a. Qual das series que voce escolheu e mais bem avaliada no IMDB? A diferenca e grande? Pequena?

Aparentemente a serie mais bem avaliada e a Sense8 se observar-mos o grafico de dispersao.
```{r}
dados %>% 
    ggplot(aes(x = series_name, y = UserRating)) + 
    geom_jitter(width = .1, color = "red") 
```

Para observar melhor qual delas e mais bem avaliada segundo o UserRating ou classificacao do usuario vamos olhar para o grafico de box plot de cada uma das series.
```{r}
dados %>% 
    ggplot(aes(x = series_name, y = UserRating)) + 
    geom_boxplot(outlier.color = NA) +   
    geom_jitter(width = .1, size = .5, alpha = .5, color = "red")

```

Olhando para o grafico podemos usar como metrica de avaliacao a mediana das classificacoes dos usuarios, desta forma fica claro que Sense8 e a serie mais bem avaliada com relacao as demais. A mediana e uma boa metrica porque ajuda a perceber onde fica a maior concentracao de avaliacoes daquela serie diminuindo o vies de outliers. Ainda sobre a diferenca de cada uma das series vemos que a mediana de todas as series esta entre 8 e 9 sendo pequena a diferenca das avaliacoes entre 13 Reasons Why e Black Mirror e grande entre Sense8 e 13 Reasons Why e Sense8 e Black Mirror como vemos na imagem.

b. Qual das series que voce escolheu tem episodios de qualidade mais irregular segundo o IMDB? A diferenca e grande? Pequena?
Repare que as perguntas deixam para voce a responsabilidade de decidir como analisar quem sao mais bem avaliada, o que e irregularidade entre episodios, etc.
```{r}
dados %>% 
    ggplot(aes(x = series_name, y = UserRating)) + 
    #geom_boxplot(outlier.color = NA) +
    geom_violin() +
    geom_jitter(width = .1, size = .5, alpha = .5, color = "red")

```

Olhando para o grafico de violino podemos observar qual das series possui classificacao imdb mais irregular ou que mais varia. A serie Sense8 possui uma maior variacao de notas de classificacao como podemos ver a cima. A série Black Mirror também possui uma maior variação. Dentre as 3 apenas 13 Reasons Why possui uma maior regularidade de qualidade. Quanto a diferença 13 Reasons Why possui uma grande diferença de regularidade se comparado a Black Mirror e a Sense8.  

