---
title: "Problema 1 - Checkpoint 1"
author: Marcos Antonio Silva Nascimento (marcos.nascimento@ccc.ufcg.edu.br)
date: 19 de maio de 2017
output: html_notebook
---

```{r}
library("dplyr")
library("tidyr")
library("ggplot2")
library("readr")

dados = read_csv(file = "../dados/series_from_imdb.csv")
dados = dados %>% filter(series_name %in% c("13 Reasons Why", "Sense8", "Black Mirror"))
```
# `Sense8`
```{r}
dados %>%
  filter(series_name == "Sense8") %>%
    ggplot(aes(x = series_name, y = UserRating)) + 
    geom_jitter(width = .1, color = "red") +
  labs(title = "Distribuicao da classificacao do usuario", x="Nome da serie", y="Classificacao do usuario")
```
Podemos perceber que segundo a distribuicao da classificacao de usuarios no grafico acima, Sense8 tem apenas um valor estranho(~7.5). Existe variacao e entre os valores frequentes tem-se a classificacao 9. Isto fica claro se observarmos o histograma logo abaixo com a contagem de frequencia das classificacoes.
```{r}
dados %>%
  filter(series_name == "Sense8") %>%
    ggplot(aes(x = UserRating)) + 
    geom_histogram(binwidth = .5, fill = "red", color = "black") + 
    geom_rug() +
  labs(title = "Histograma da classificacao do usuario", x="Classificacao do usuario", y = "Frequencia")
```
Como a frequencia da classificacao 9 e maior entao espera-se que a mediana(9) e a media(8.891304) estejam neste entorno.
```{r}
median((dados %>%  filter(series_name == "Sense8"))$UserRating)
mean((dados %>%  filter(series_name == "Sense8"))$UserRating)
```
Podemos tambem observar, no grafico abaixo, a distribuicao de classificacao por temporada. A segunda temporada e melhor classificada se comparada a primeira temporada, em termos de mediana, e a variacao da classificacao da primeira foi maior do que na segunda.
```{r}
dados %>%  filter(series_name == "Sense8") %>% 
    ggplot(aes(x = as.character(season), y = UserRating)) + 
    geom_boxplot(outlier.color = NA) +   
    geom_jitter(width = .1, size = .5, alpha = .5, color = "red")+
  labs(title = "Box-plot da classificacao do usuario por temporada da serie", x="Temporada", y="Classificacao do usuario")
```
Com o passar dos episodios da primeira temporada a classificacao so subiu. A classificacao da segunda temporada teve o mesmo comportamento estando com a classificacao ainda superior a da primeira temporada como podemos ver abaixo.
```{r}
dados %>%  filter(series_name == "Sense8") %>% 
  mutate(season = as.character(season)) %>% 
  ggplot(aes(x = season_ep, y = UserRating, color = season)) + 
  geom_line() + 
  geom_point()+
  scale_x_continuous(breaks=seq(1, 12, 1)) +
  labs(title = "Distribuicao da classificacao ao longo das temporadas", x="Episodio da temporada", y="Classificacao do usuario")
```

Podemos ainda verificar a existencia de uma correlacao entre o episodio da temporada e sua classificacao e podemos perceber que a mesma existe. Existe uma correlacao linear, aparentemente forte, entre essas duas variaveis, ou seja, o episodio da temporada influencia diretamente na classificacao do episodio e virse e versa.
```{r}
dados %>%  filter(series_name == "Sense8") %>% 
    group_by(season) %>% 
    summarise(correlacao_linear = cor(season_ep, UserRating, 
                                      method = "pearson"), 
              correlacao_kendall = cor(season_ep, UserRating, 
                                       method = "kendall"))
```

# `Black Mirror`
```{r}
dados %>%
  filter(series_name == "Black Mirror") %>%
    ggplot(aes(x = series_name, y = UserRating)) + 
    geom_jitter(width = .1, color = "red") +
  labs(title = "Distribuicao da classificacao do usuario", x="Nome da serie", y="Classificacao do usuario")
```
Podemos perceber que segundo a classificacao de usuarios IMDB acima, Black Mirror tem apenas um valor estranho(~7.0). Existe variacao e dentre os valores frequentes temos as classificacoes de 8.0 e 8.5. Isto fica claro se observar-mos o histograma abaixo.

```{r}
dados %>%
  filter(series_name == "Black Mirror") %>%
    ggplot(aes(x = UserRating)) + 
    geom_histogram(binwidth = .5, fill = "red", color = "black") + 
    geom_rug() +
  labs(title = "Histograma da classificacao do usuario", x="Classificacao do usuario", y = "Frequencia")
```
Como a frequencia da classificacao concentra-se em 8.0 e 8.5 entao espera-se que a mediana esteja neste entorno. Neste caso, houve a coincidencia da mediana e da media(8.3).
```{r}
median((dados %>%  filter(series_name == "Black Mirror"))$UserRating)
mean((dados %>%  filter(series_name == "Black Mirror"))$UserRating)
```
Podemos tambem observar a distribuicao de classificacao por temporada de Black Mirror. A terceira temporada e melhor classificada se comparada a primeira e a segunda temporada, em termos de mediana, e a variacao da classificacao da segunda temporada foi maior do que na primeira e terceira. Pode-se observar tambem que a temporada com menor classificacao dentre as tres foi a segunda temporada como podemos ver abaixo.
```{r}
dados %>%  filter(series_name == "Black Mirror") %>% 
    ggplot(aes(x = as.character(season), y = UserRating)) + 
    geom_boxplot(outlier.color = NA) +   
    geom_jitter(width = .1, size = .5, alpha = .5, color = "red")+
  labs(title = "Box-plot da classificacao do usuario por temporada da serie", x="Temporada", y="Classificacao do usuario")
```
Com o passar dos episodios de Black Mirror a unica temporada que a classificacao so subiu foi a primeira, enquanto que na segunda e terceira temporada vemos uma variacao da classificacao. Dentre as variacoes a temporada que mais teve queda na classificacao sendo a segunda temporada (o epis?dio 3 chegou a ter a classifica??o mais baixa da s?rie) como podemos ver abaixo.
```{r}
dados %>%  filter(series_name == "Black Mirror") %>% 
  mutate(season = as.character(season)) %>% 
  ggplot(aes(x = season_ep, y = UserRating, color = season)) + 
  geom_line() + 
  geom_point() +
labs(title = "Distribuicao da classificacao ao longo das temporadas", x="Episodio da temporada", y="Classificacao do usuario")
```
Quanto a correlacao entre o episodio da temporada e sua classificacao podemos perceber a existencia de uma correlacao linear, aparentemente forte, entre essas duas variaveis apenas na primeira temporada.
```{r}
dados %>%  filter(series_name == "Black Mirror") %>% 
    group_by(season) %>% 
    summarise(correlacao_linear = cor(season_ep, UserRating, 
                                      method = "pearson"), 
              correlacao_kendall = cor(season_ep, UserRating, 
                                       method = "kendall"))
```

# `13 Reasons Why`
```{r}
dados %>%
  filter(series_name == "13 Reasons Why") %>%
    ggplot(aes(x = series_name, y = UserRating)) + 
    geom_jitter(width = .1, color = "red") +
  labs(title = "Distribuicao da classificacao do usuario", x="Nome da serie", y="Classificacao do usuario")
```
Podemos perceber que segundo a classificacao de usuarios IMDB acima, 13 Reasons Why nao possui valores estranhos. Existe pouca variacao se comparado as s?ries Sense8 e Black Mirror e dentre os valores frequentes temos as classificacoes de 8.5. Isto fica ainda mais claro no histograma abaixo.

```{r}
dados %>%
  filter(series_name == "13 Reasons Why") %>%
    ggplot(aes(x = UserRating)) + 
    geom_histogram(binwidth = .5, fill = "red", color = "black") + 
    geom_rug() +
  labs(title = "Histograma da classificacao do usuario", x="Classificacao do usuario", y = "Frequencia")
```
Como a frequencia da classificacao concentra-se em 8.5 entao espera-se que a mediana esteja neste entorno. Neste caso, quase houve a coincidencia da mediana(8.5) e da media(8.669231).
```{r}
median((dados %>%  filter(series_name == "13 Reasons Why"))$UserRating)
mean((dados %>%  filter(series_name == "13 Reasons Why"))$UserRating)
```
Podemos tambem observar a distribuicao de classificacao por temporada de 13 Reasons Why. A primeira temporada, unica presente nos dados, tem classificacao em termos de mediana de 8.5 como vemos no grafico abaixo.
```{r}
dados %>%  filter(series_name == "13 Reasons Why") %>% 
    ggplot(aes(x = as.character(season), y = UserRating)) + 
    geom_boxplot(outlier.color = NA) +   
    geom_jitter(width = .1, size = .5, alpha = .5, color = "red")+
  labs(title = "Box-plot da classificacao do usuario por temporada da serie", x="Temporada", y="Classificacao do usuario")
```
Com o passar dos episodios de 13 Reasons Why da primeira temporada a classificacao mais baixa foi registrada antes do episodio 5 como podemos ver no grafico abaixo.
```{r}
dados %>%  filter(series_name == "13 Reasons Why") %>% 
  mutate(season = as.character(season)) %>% 
  ggplot(aes(x = season_ep, y = UserRating, color = season)) + 
  geom_line() + 
  geom_point() +
  labs(title = "Distribuicao da classificacao ao longo da temporada", x="Episodio da temporada", y="Classificacao do usuario")
```
Quanto a correlacao entre o episodio da temporada e sua classificacao podemos perceber a existencia de uma correlacao linear aparentemente forte(~1).
```{r}
dados %>%  filter(series_name == "13 Reasons Why") %>% 
    group_by(season) %>% 
    summarise(correlacao_linear = cor(season_ep, UserRating, 
                                      method = "pearson"), 
              correlacao_kendall = cor(season_ep, UserRating, 
                                       method = "kendall"))
```

# `Perguntas`
**Qual das series que voce escolheu e mais bem avaliada no IMDB? A diferenca e grande? Pequena?**

Aparentemente a serie mais bem avaliada e a Sense8 se observar-mos o grafico de dispersao abaixo e levarmos em consideracao a classificacao do usuario (UserRating) e a mediana como metrica de comparacao.
```{r}
dados %>% 
    ggplot(aes(x = series_name, y = UserRating)) + 
    geom_jitter(width = .1, color = "red")  +
  labs(title = "Distribuicao da classificacao do usuario", x="Nome da serie", y="Classificacao do usuario")
```

Para observar melhor qual delas e mais bem avaliada segundo a classificacao do usuario vamos olhar para o grafico de box plot de cada uma das series.
```{r}
dados %>% 
    ggplot(aes(x = series_name, y = UserRating)) + 
    geom_boxplot(outlier.color = NA) +   
    geom_jitter(width = .1, size = .5, alpha = .5, color = "red")+
  labs(title = "Box-plot da classificacao do usuario por serie", x="Nome da serie", y="Classificacao do usuario")
```
Olhando para o grafico e utilizando a mediana como metrica de comparacao entre as series fica claro que Sense8 e a serie mais bem avaliada com relacao as demais. A mediana e uma boa metrica porque ajuda a perceber onde fica a maior concentracao de avaliacoes daquela serie diminuindo o vies de outliers. 

Ainda sobre a diferenca de cada uma das series vemos que a mediana de todas as series esta entre 8 e 9 sendo pequena a diferenca das avaliacoes entre 13 Reasons Why e Black Mirror e grande entre Sense8 e 13 Reasons Why e Sense8 e Black Mirror como vemos no grafico acima.

**Qual das series que voce escolheu tem episodios de qualidade mais irregular segundo o IMDB? A diferenca e grande? Pequena?**
```{r}
dados %>% 
    ggplot(aes(x = series_name, y = UserRating)) + 
    geom_violin() +
    geom_jitter(width = .1, size = .5, alpha = .5, color = "red")+
  labs(title = "Violino da classificacao do usuario por serie", x="Nome da serie", y="Classificacao do usuario")

```
Olhando para o grafico de violino acima podemos observar qual das series possui classificacao IMDB mais irregular ou que mais varia. Quanto a classificacao do usuario, a serie Sense8 possui uma maior variacao como podemos ver a cima. A serie Black Mirror tambem varia tanto quanto Sense8. Dentre as 3 apenas 13 Reasons Why possui uma maior regularidade de qualidade (menor variacao). 

Quanto a diferenca, 13 Reasons Why possui uma grande diferenca de regularidade se comparado a Black Mirror e a Sense8.

Copyright © 2017 [Marcos Nascimento](http://https://github.com/marcosasn/AD1/tree/master/problema1/R)