---
title: "Problema 1 - Checkpoint 4"
author: Marcos Antonio Silva Nascimento (marcos.nascimento@ccc.ufcg.edu.br)
date: 26 de maio de 2017
output: html_notebook
---

```{r}
library("dplyr")
library("tidyr")
library("ggplot2")
library("readr")

dados = read_csv(file = "../dados/series_from_imdb.csv")
dados = dados %>% filter(series_name %in% c("13 Reasons Why", "Sense8", "Black Mirror"))
```
# `Sense8`
```{r}
dados %>%
  filter(series_name == "Sense8") %>%
    ggplot(aes(x = series_name, y = UserVotes)) + 
    geom_jitter(width = .1, color = "red") +
  labs(title = "Distribuicao de votos do usuario", x="Nome da serie", y="Votos do usuario")
```
Podemos perceber que segundo a distribuicao de votos do usuarios no grafico acima, Sense8 tem dois grupos de valores dispersos(votos < 1000 e votos >= 2000).

Quanto a mediana temos 2047 e a media 1562.0. O valor indicado para media e pouco represetativo da distribuicao de votos por causa dos grupos de valores dispersos.
```{r}
median((dados %>%  filter(series_name == "Sense8"))$UserVotes)
mean((dados %>%  filter(series_name == "Sense8"))$UserVotes)
```
Podemos tambem observar, no grafico abaixo, a distribuicao de votos por temporada. A primeira temporada e melhor votada se comparada a segunda temporada, em termos de mediana, e a variacao de votos da primeira foi maior do que na segunda.
```{r}
dados %>%  filter(series_name == "Sense8") %>% 
    ggplot(aes(x = as.character(season), y = UserVotes)) + 
    geom_boxplot(outlier.color = NA) +   
    geom_jitter(width = .1, size = .5, alpha = .5, color = "red")+
  labs(title = "Box-plot de votos do usuario por temporada da serie", x="Temporada", y="Votos do usuario")
```
Com o passar dos episodios da primeira temporada o numero de votos so diminuiu. A primeira temporada teve seu pico de votos no primeiro episodio. O numero de votos da segunda temporada teve o mesmo comportamento estando com o numero de votos ainda inferior a da primeira temporada como podemos ver abaixo.
```{r}
dados %>%  filter(series_name == "Sense8") %>% 
  mutate(season = as.character(season)) %>% 
  ggplot(aes(x = season_ep, y = UserVotes, color = season)) + 
  geom_line() + 
  geom_point()+
  scale_x_continuous(breaks=seq(1, 12, 1)) +
  labs(title = "Distribuicao de votos ao longo das temporadas", x="Episodio da temporada", y="Votos do usuario")
```

Podemos ainda verificar a existencia de uma fraca correlacao negativa entre o episodio da temporada e seu numero de votos.
```{r}
dados %>%  filter(series_name == "Sense8") %>% 
    group_by(season) %>% 
    summarise(correlacao_linear = cor(season_ep, UserVotes, 
                                      method = "pearson"), 
              correlacao_kendall = cor(season_ep, UserVotes, 
                                       method = "kendall"))
```

# `Black Mirror`
```{r}
dados %>%
  filter(series_name == "Black Mirror") %>%
    ggplot(aes(x = series_name, y = UserVotes)) + 
    geom_jitter(width = .1, color = "red") +
  labs(title = "Distribuicao de votos do usuario", x="Nome da serie", y="Votos do usuario")
```
Podemos perceber que segundo a distribuicao de votos do usuarios do IMDB acima, Black Mirror tem votos dispersos.

Em termos de media temos 12336.62 e de mediana 11844.
```{r}
median((dados %>%  filter(series_name == "Black Mirror"))$UserVotes)
mean((dados %>%  filter(series_name == "Black Mirror"))$UserVotes)
```
Podemos tambem observar a distribuicao de votos por temporada de Black Mirror. A primeira temporada e melhor votada se comparada a segunda e a terceira temporada, em termos de mediana, e a variacao da votos da terceira temporada foi maior do que na primeira e segunda. Pode-se observar tambem que ocorre um empate dentre a segunda e a terceira temporada como podemos ver abaixo.
```{r}
dados %>%  filter(series_name == "Black Mirror") %>% 
    ggplot(aes(x = as.character(season), y = UserVotes)) + 
    geom_boxplot(outlier.color = NA) +   
    geom_jitter(width = .1, size = .5, alpha = .5, color = "red")+
  labs(title = "Box-plot de votos do usuario por temporada da serie", x="Temporada", y="Votos do usuario")
```
Com o passar dos episodios de Black Mirror a unica temporada que manteve o numero de votos foi a primeira(episodios 1 a 2), enquanto que na segunda e terceira temporada vemos uma variacao do numero de votos. Dentre as variacoes a temporada que mais teve queda no numero de votos sendo a terceira temporada (o episodio 5 chegou a ter o pior numero de votos da serie) como podemos ver abaixo.
```{r}
dados %>%  filter(series_name == "Black Mirror") %>% 
  mutate(season = as.character(season)) %>% 
  ggplot(aes(x = season_ep, y = UserVotes, color = season)) + 
  geom_line() + 
  geom_point() +
  labs(title = "Distribuicao de votos ao longo das temporadas", x="Episodio da temporada", y="Votos do usuario")
```
Quanto a correlacao entre o episodio da temporada e seu numero de votos podemos perceber a existencia de uma correlacao linear negativa, aparentemente forte, entre essas duas variaveis apenas na primeira temporada.
```{r}
dados %>%  filter(series_name == "Black Mirror") %>% 
    group_by(season) %>% 
    summarise(correlacao_linear = cor(season_ep, UserVotes, 
                                      method = "pearson"), 
              correlacao_kendall = cor(season_ep, UserVotes, 
                                       method = "kendall"))
```

# `13 Reasons Why`
```{r}
dados %>%
  filter(series_name == "13 Reasons Why") %>%
    ggplot(aes(x = series_name, y = UserVotes)) + 
    geom_jitter(width = .1, color = "red") +
labs(title = "Distribuicao de votos do usuario", x="Nome da serie", y="Votos do usuario")
```
Podemos perceber que segundo a distribuicao de votos dos usuarios do IMDB acima, 13 Reasons Why possui valores estranhos(>3500). Existe variacao tanto quanto se comparado as series Sense8 e Black Mirror.

Como a frequencia da votos concentra-se entorno de 2500 entao espera-se que a media e a mediana esteja neste entorno. Neste caso, a mediana e de 2445 e a media 2632.923.
```{r}
median((dados %>%  filter(series_name == "13 Reasons Why"))$UserVotes)
mean((dados %>%  filter(series_name == "13 Reasons Why"))$UserVotes)
```
Podemos tambem observar a distribuicao dos votos por temporada de 13 Reasons Why. A primeira temporada, unica presente nos dados, tem numero de votos em termos de mediana de 2445 como vemos no grafico abaixo.
```{r}
dados %>%  filter(series_name == "13 Reasons Why") %>% 
    ggplot(aes(x = as.character(season), y = UserVotes)) + 
    geom_boxplot(outlier.color = NA) +   
    geom_jitter(width = .1, size = .5, alpha = .5, color = "red")+
  labs(title = "Box-plot de votos do usuario por temporada da serie", x="Temporada", y="Votos do usuario")
```
Com o passar dos episodios de 13 Reasons Why da primeira temporada o episodio com menor numero de votos foi registrado no episodio 8. Felizmente, logo apos o episodio 12 e registrado o maior numero de votos da serie como podemos ver no grafico abaixo.
```{r}
dados %>%  filter(series_name == "13 Reasons Why") %>% 
  mutate(season = as.character(season)) %>% 
  ggplot(aes(x = season_ep, y = UserVotes, color = season)) + 
  geom_line() + 
  geom_point() +
  labs(title = "Distribuicao de votos ao longo das temporadas", x="Episodio da temporada", y="Votos do usuario")
```
Quanto a correlacao entre o episodio da temporada e seu numero de votos podemos perceber a desistencia de uma correlacao linear  forte.
```{r}
dados %>%  filter(series_name == "13 Reasons Why") %>% 
    group_by(season) %>% 
    summarise(correlacao_linear = cor(season_ep, UserVotes, 
                                      method = "pearson"), 
              correlacao_kendall = cor(season_ep, UserVotes, 
                                       method = "kendall"))
```

# `Pergunta 1`
**Qual das series que voce escolheu no checkpoint 1 e mais votada pelos usuarios do IMDB? E a menos votada? A diferenca e grande? Pequena?**
Possível resposta: Acredito que a mais votada seja Sense8 e a menos votada seja Black Mirror com diferenca grande.

Aparentemente a serie mais bem votada e a serie Black Mirror se observar-mos o grafico de dispersao abaixo e levarmos em consideracao os votos do usuario (UserVotes) e a mediana como metrica de comparacao.
```{r}
dados %>% 
    ggplot(aes(x = series_name, y = UserVotes)) + 
    geom_jitter(width = .1, color = "red")  +
  labs(title = "Distribuicao de votos do usuario", x="Nome da serie", y="Votos do usuario")
```
Para observar melhor qual delas e mais bem votada segundo os votos do usuario vamos olhar para o grafico de box plot de cada uma das series.
```{r}
dados %>% 
    ggplot(aes(x = series_name, y = UserVotes)) + 
    geom_boxplot(outlier.color = NA) +   
    geom_jitter(width = .1, size = .5, alpha = .5, color = "red")+
  labs(title = "Box-plot de votos do usuario por serie", x="Nome da serie", y="Votos do usuario")
```
Olhando para o grafico e utilizando a mediana como metrica de comparacao entre as series fica claro que Black Mirror e a serie mais bem votada e a menos votada fica sendo Sense 8(por uma diferenca muito pequena com relacao a 13 Reasons Why).

Ainda sobre a diferenca de cada uma das series vemos que a mediana de votos das demais series(13 Reasons Why e Sense8) esta entre 0 e 2500 sendo pequena a diferenca de votos entre 13 Reasons Why e Sense8 e grande entre Black Mirror e 13 Reasons Why e Black Mirror e Sense8 como vemos no grafico acima.

Conclusao: Eu tinha imaginado que pelo fato de Sense8 ser a serie mais bem classificada segundo o IMDB (Checkpoint 1) entao, certamente, ela seria a serie mais votada. Isto significa que a a classificacao de um episodio pelo usuario do IMDB leva em consideracao algo alem do numero de votos do episodio.

Nova pergunta: Com o intuito de certificar-se se existe ou não uma relação forte entre a classificacao do usuario do IMDB (UserRating) e o numero de votos (UserVotes), qual o coeficiente de corelacao linear entre essas duas variaveis?

# `Pergunta 2`
**Quais os episodios, da serie que voce escolheu no checkpoint 1, que sao mais bem avaliados segundo o IMDB? E os que sao menos avaliados? A diferenca e grande? Pequena?**
Possivel resposta: Acredito que os mais bem avaliado seja o primeiro episodio em cada uma das series e que o menos avaliado seja os episodios do meio ou decorrer.

O episodio de Sense8 mais bem avaliados foi o episodios 11 da segunda temporada e o menos avaliado foi o episodio 1 da primeira temporada como podemos ver no grafico abaixo. 
```{r}
dados %>%  filter(series_name == "Sense8") %>% 
  mutate(season = as.character(season)) %>% 
  ggplot(aes(x = season_ep, y = UserRating, color = season)) + 
  geom_line() + 
  geom_point()+
  scale_x_continuous(breaks=seq(1, 12, 1)) +
  labs(title = "Distribuicao da classificacao ao longo das temporadas", x="Episodio da temporada", y="Classificacao do usuario")
```
O episodio de Black Mirror mais bem avaliado foi o episodios 4 da segunda temporada e o menos avaliado foi o episodio 1 da primeira temporada como podemos ver no grafico abaixo. 
```{r}
dados %>%  filter(series_name == "Black Mirror") %>% 
  mutate(season = as.character(season)) %>% 
  ggplot(aes(x = season_ep, y = UserRating, color = season)) + 
  geom_line() + 
  geom_point() +
labs(title = "Distribuicao da classificacao ao longo das temporadas", x="Episodio da temporada", y="Classificacao do usuario")
```
O episodio de 13 Reasons Why mais bem avaliados foi o episodios 13 da primeira temporada e o menos avaliado foi o episodio 3 da mesma temporada como podemos ver no grafico abaixo. 
```{r}
dados %>%  filter(series_name == "13 Reasons Why") %>% 
  mutate(season = as.character(season)) %>% 
  ggplot(aes(x = season_ep, y = UserRating, color = season)) + 
  geom_line() + 
  geom_point() +
  labs(title = "Distribuicao da classificacao ao longo da temporada", x="Episodio da temporada", y="Classificacao do usuario")
```
