---
title: "Problema 2 - Checkpoint 1"
author: Marcos Antonio Silva Nascimento (marcos.nascimento@ccc.ufcg.edu.br)
date: "June 3, 2017"
output: html_notebook
---

```{r setup, include=FALSE}
knitr::opts_chunk$set(echo = TRUE)
```

# Revisitando uma visualização sua
## Black Mirror x Sense8 x 13 Reasons Why
Estivemos interessados em investigar como se comportou a avaliação de uma nova temporada de cada uma das séries mencionadas acima após o término de uma temporada. A avaliação dos episódios de uma nova temporada cresceu ou decresceu quando são comparados a avaliação dos episódios da temporada anterior?

```{r, echo=FALSE}
library("dplyr")
library("tidyr")
library("ggplot2")
library("readr")
dados = read_csv(file = "../dados/series_from_imdb.csv")
dados = dados %>% filter(series_name %in% c("13 Reasons Why","Sense8", "Black Mirror"))
```
```{r, echo=FALSE}
dados %>%
  ggplot(aes(x = series_ep, y = UserRating, color = series_name)) +
  geom_line() +
  geom_point() +
  scale_y_continuous() +
  scale_x_continuous(breaks=seq(1,23,1)) +
  facet_grid(series_name ~ .) +
  xlab("Episodio da serie") + 
  ylab("Classificacao do usuario") +
  ggtitle("Distribuicao da classificacao do episodio ao longo das temporadas") +
  theme(plot.title = element_text(hjust = 0.5))
```

```{r}
dados %>% 
    ggplot(aes(x = as.character(season), y = UserRating)) + 
    geom_boxplot(outlier.color = NA) +   
    geom_jitter(width = .1, size = .5, alpha = .5, color = "red")+
    facet_grid(series_name ~ .) +
  labs(title = "Box-plot da classificacao do usuario por temporada da serie", x="Temporada", y="Classificacao do usuario")
```

##...